# 请教陈版，配股和非公开发行出具报告的规定

提问人：Manson_Luci 时间：2019-04-25 15:42:55
请教陈版，上市公司配股与非公开发行分别需要会计师出具什么报告？法规依据是什么？

回答人：chenyiwei
非公开发行的申报文件要求可查阅《上市公司非公开发行股票实施细则》（证监会公告 [2017]5 号）。配股的条件请参阅《上市公司证券发行管理办法》（证监会令第 30 号），属于公开发行，请查阅《公开发行证券的公司信息披露内容与格式准则第 10 号—上市公司公开发行证券申请文件》。